臺灣臺中地方法院刑事判決　　　　　　100年度簡上字第166號
上　訴　人　黃懿福
即　被　告
上列上訴人即被告因竊盜案件，不服本院100年度簡字第126號中
華民國100年3月14日第1審簡易判決（起訴案號：臺灣臺中地方
法院檢察署100年度偵字第348號），提起上訴，本院管轄之第2
審合議庭判決如下：
    主    文
上訴駁回。
    犯罪事實及理由
壹、證據能力部分：
    被告以外之人於審判外之陳述，雖不符前4條之規定，而經
    當事人於審判程序同意作為證據，法院審酌該言詞陳述或書
    面陳述作成時之情況，認為適當者，亦得為證據；當事人、
    代理人或辯護人於法院調查證據時，知有第159條第1 項不
    得為證據之情形，而未於言詞辯論終結前聲明異議者，視為
    有前項之同意，刑事訴訟法第159條之5定有明文。本案下列
    引為證據之證人陳述及書證，上訴人即被告黃懿福(下稱被
    告) 及檢察官於本院審理中均不爭執其證據能力，且以之作
    為證據並無不當，依上揭法條之規定，自均有證據能力。
貳、實體部分：
一、本案經本院合議庭審理結果，認第1審簡易判決認事用法及
    量刑均無不當，應予維持，除證據部分補充被告於本院行準
    備程序及審理中之自白外，並引用第1審判決書記載之犯罪
    事實、證據及理由（如附件）。
二、被告上訴意旨略以：被告於犯本案之前因腦中風，復建半年
    多，無法作粗重的工作，才又走錯路犯下此案。原審量刑過
    重，請從輕量刑云云。
三、按刑罰之量定，屬法院自由裁量之職權行使，應審酌刑法第
    57條所列各款事由及一切情狀，為酌量輕重之標準，並非漫
    無限制；量刑輕重係屬事實審法院得依職權自由裁量之事項
    ，苟已斟酌刑法第57條各款所列情狀而未逾越法定刑度，不
    得遽指為違法；且在同一犯罪事實與情節，如別無其他加重
    或減輕之原因，下級審量定之刑，亦無過重或失輕之不當情
    形，則上級審法院對下級審法院之職權行使，原則上應予尊
    重（最高法院72年臺上字第6696號、75年臺上字第7033號判
    例及85年度臺上字第2446號判決意旨參照）。本件原審判決
    就認定被告犯有刑法第320條第1項之竊盜犯行所憑之證據，
    已經詳予審酌，經核並無違背證據法則及論理法則情事。次
    按刑法第320條第1項之竊盜罪之法定刑為5年以下有期徒刑
    、拘役或(銀元)500元以下罰金。本件被告前有竊盜及毒品
    危害防制條例案件前科，且於民國96年間因犯竊盜及毒品危
    害防制條例案件，經法院分別判處有期徒刑6月及8月確定，
    2案接續執行，甫於98年3月9日縮刑期滿執行完畢，係屬累
    犯，應依法加重刑，有臺灣高等法院被告前案紀錄表1份在
    卷可稽。原審審酌被告為國中肄業擔任工人之男子，有多次
    毒品、竊盜前科，並曾因竊盜案件入監服刑，仍不思以正常
    手段獲取財物，竟一時貪念，佯稱欲請被害人王大吉代為加
    工物品，而伺機徒手竊取被害人之瀝青幫浦1臺（價值約新
    臺幣2萬5千元），經被害人察覺在後追趕，乃將幫浦棄置於
    路旁為被害人領回之犯罪動機、目的、手段，及其品性、智
    識程度，犯罪所生損害非鉅，及查獲後於警詢、偵查及原審
    原審中均坦認犯行，態度尚佳，被害人具狀表示對刑度無意
    見等一切情狀，並適用刑事訴訟法第449條第2項、第454 條
    第2項、第450條第1項，刑法第320條第1項、第47條第1項、
    第41條第1項前段，刑法施行法第1條之1第1項、第2項前段
    規定，予以論罪並判處有期徒刑3月，暨諭知如易科罰金以
    新臺幣1千元折算1日，核其認事用法並無違誤，量刑亦屬妥
    適。被告以上開：被告於犯本案之前因腦中風，復建半年多
    ，無法作粗重的工作，才又走錯路犯下此案。原審量刑過重
    ，請從輕量刑云云之理由提起上訴，核為無理由，應予駁回
    。
據上論斷，應依刑事訴訟法第455條之1第1項、第3項、第373條
、第368條，判決如主文。
中    華    民    國   100    年    7     月    8     日
                  刑事第十一庭  審判長法  官  林慧英
                                      法  官  王世華
                                      法  官  江奇峰
以上正本證明與原本無異
不得上訴。
                                      書記官  林素珍
中    華    民    國   100    年    7     月    8     日
附錄本案論罪科刑法條全文：
刑法第320條第1項：
意圖為自己或第三人不法之所有，而竊取他人之動產者，為竊盜
罪，處 5 年以下有期徒刑、拘役或 5 百元以下罰金。